臺灣高等法院刑事裁定
109年度抗字第146號
抗  告  人  林承穎  


上列抗告人即再審聲請人因妨害名譽案件，不服臺灣臺北地方法
院中華民國108年12月12日裁定（108年度聲再字第44號），提起
抗告，本院裁定如下：
    主  文
抗告駁回。      
    理  由
一、原裁定意旨略以：本件抗告人即再審聲請人林承穎（下稱抗
    告人）前因妨害名譽等案件，經原審法院於民國108 年6月1
    7日，以108 年度易字第235 號判決判處有期徒刑2 月，抗
    告人不服提起上訴，經本院實體審理後，於108 年8 月29日
    ，以108 年度上易字第1365號判決駁回上訴而告確定，有本
    院被告前案紀錄表、前開2判決在卷可稽，是本件最後事實
    審法院為本院，原審法院並無管轄權甚明。抗告人為其利益
    向原審法院聲請再審，並非合法，此部分瑕疵復難以補正，
    自應予駁回等語。
二、抗告意旨略以：抗告人之前有提過再審和抗告，但再審理由
    無法表達正確的意思，抗告人並沒有犯意，應該加以嚴謹審
    案，以正視聽。請求撤銷原裁定，更為適當的裁定云云。
三、按受理再審聲請之法院應先審查再審之聲請是否具備合法條
    件，若其聲請再審之程序違背規定時，即應以其聲請不合法
    ，依刑事訴訟法第433 條規定裁定駁回之；必再審之聲請合
    法，始能進而審究其再審有無理由。又聲請再審，依刑事訴
    訟法第426 條第1 項規定，由判決之原審法院管轄。倘第一
    審判決曾經上訴之程序加以救濟，嗣上訴審就事實已為實體
    審判認定並駁回上訴而告確定，則應以該第二審確定判決為
    聲請再審之對象，並向該第二審法院提出。經查：抗告人前
    因妨害名譽等案件，經原審法院於108 年6月17日，以108 
    年度易字第235 號判決判處有期徒刑2 月，如易科罰金，以
    新臺幣1千元折算1日。抗告人不服提起上訴，經本院實體審
    理後，於108 年8 月29日，以108 年度上易字第1365號判決
    駁回上訴而告確定，有本院被告前案紀錄表、前開2判決在
    卷可稽，是本件108 年度上易字第1365號確定判決之最後事
    實審法院為本院，依前開說明，本件再審之聲請對象應為本
    院，抗告人誤向原審法院聲請再審，於法自有未合，且屬不
    可補正之欠缺。原裁定以抗告人聲請再審之程序違背規定，
    予以駁回，經核並無違誤。抗告人仍執前詞，徒憑己意，任
    意指摘原裁定應予撤銷，為無理由，應予駁回。至抗告人如
    欲就本院108 年度上易字第1365號刑事確定判決聲請再審，
    應另行具狀向本院提出，末此敘明。
據上論斷，應依刑事訴訟法第412 條，裁定如主文。
中　　華　　民　　國　　109 　年　　2 　　月　　6 　　日
                  刑事第十一庭  審判長法　官  楊力進
                                      法　官  雷淑雯
                                      法　官  許文章
以上正本證明與原本無異。
不得再抗告。
                                      書記官  范家瑜
中　　華　　民　　國　　109 　年　　2 　　月　　6 　　日